【裁判字號】    98,簡上,791
【裁判日期】    981201
【裁判案由】    傷害
【裁判全文】
臺灣高雄地方法院刑事判決             98年度簡上字第791號
上  訴  人  臺灣高雄地方法院檢察署檢察官
被      告  甲○○（原名宋文德）
上列上訴人因傷害案件，不服本院高雄簡易庭民國98年6 月22日
98年度審簡字第3587號第一審簡易判決（聲請簡易判決處刑案號
：臺灣高雄地方法院檢察署98年度調偵字第314 號）提起上訴，
本院管轄之第二審合議庭判決如下：
    主    文
上訴駁回。
    事    實
一、甲○○（原名宋文德）於民國97年11月29日下午4 時45分許
    ，在高雄縣岡山鎮○○○路59號前，因停車糾紛與鄰居乙○
    發生口角，竟基於傷害人身體之犯意，以不詳方法攻擊乙○
    胸部1 下，致乙○受有前胸壁挫傷之傷害。
二、案經乙○訴由高雄縣政府警察局岡山分局報告臺灣高雄地方
    法院檢察署檢察官偵查聲請以簡易判決處刑。
    理    由
一、證據能力部分：按被告以外之人於審判外之陳述，雖不符刑
    事訴訟法第159 條之1 至之4 之規定，然經當事人於審判程
    序同意作為證據，法院審酌該言詞陳述或書面陳述作成時之
    情況，認為適當者，亦得為證據，刑事訴訟法第159 條之5
    第1 項定有明文。本判決後開引用具有傳聞證據性質之證據
    資料，已經檢察官、被告於審理期日同意為證據使用，是其
    縱無刑事訴訟法第159 條之1 至第159 條之4 或其他傳聞法
    則例外之情形，亦經本院審酌該證據作成之情況，認為無違
    法取得情事，復無證明力明顯過低之情形，認為適當，均得
    為證據。
二、訊據被告宋為靖於本院審理時，雖矢口否認有前揭犯罪事實
    ，並於偵查中辯稱：伊沒有打告訴人，伊有用手撥開告訴人
    的身體云云（偵卷第7 頁），然被告前揭時地因停車糾紛而
    攻擊告訴人乙○，致告訴人受有前胸壁挫傷之傷害等情，業
    經證人即告訴人乙○於警詢及偵查中證述綦詳，與證人即在
    場目擊部分經過之人郭怡傑於偵查中證稱：「好像是飲料店
    老闆（即被告）的車子擋住隔壁的出入口有糾紛，飲料店老
    闆突然就衝出去，因為我視線受阻，不知何故一位婦人就從
    飲料店隔壁跑出，飲料店老闆追在後面，好像要打她」（偵
    卷第18頁）等情互核相符，並有驗傷診斷書1 份附卷可參，
    衡其傷情及部位，顯非被告甲○○所辯僅以手輕撥告訴人之
    舉所能形成，所辯要與事實不符，顯係臨訟飾卸之詞，不足
    採信，其前揭傷害犯行堪予認定。是本件被告犯罪事證已臻
    明確，應依法論科。
三、核被告甲○○所為，係犯刑法第277 條第1 項傷害罪。原審
    以被告甲○○罪證明確，適用刑法第277 條第1 項、第41條
    第1 項前段（另漏引刑法施行法第1 條之1 規定，應予補正
    ），並審酌被告僅因停車糾紛一事生有誤會，即攻擊告訴人
    以及對告訴人所造成之傷害，於偵查期間調解2 次均未能達
    成調解及其犯罪動機、目的、手段，念被告並無刑事前科，
    有臺灣高等法院被告前案紀錄表一份可查等一切情狀，量處
    拘役50日，併諭知易科罰金以新臺幣1 千元折算1 日，其認
    事用法並無違誤，量刑亦稱妥適，告訴人請求檢察官上訴以
    被告甲○○為年輕力壯之成年男子，竟對較其年長十幾歲且
    為女性之告訴人實施暴力攻擊，其犯行已難憫恕，且犯後未
    敢坦承犯行，甚至編造不實藉口，謊稱告訴人當時要刮其車
    子，因之與告訴人理論云云，企圖脫免刑事責任，顯然毫無
    悔意，又其對告訴人所造成之傷勢非常嚴重，並引發許多後
    遺症，迄今均未主動賠償告訴人分文，犯後態度不佳，原審
    僅量處被告拘役50日，實屬過輕，並不足收以儆懲之效等語
    ，指摘原判決有量刑過輕之不當，尚無理由，應予駁回。
據上論斷，應依刑事訴訟法第455 條之1 第1 項、第3 項、第36
4 條、第368 條，判決如主文。
本案經檢察官李茂增到庭執行職務
中    華    民    國    98    年    12    月    1     日
                刑事第十九庭  審判長法  官  陳志銘
                                    法  官  吳芝瑛
                                    法  官  陳松檀
以上正本證明與原本無異。
不得上訴。
中    華    民    國    98    年    12    月    1     日
                                    書記官  彭帥雄
附錄本判決論罪科刑之法條：
中華民國刑法第277條
傷害人之身體或健康者，處3 年以下有期徒刑、拘役或1 千元以
下罰金。
犯前項之罪因而致人於死者，處無期徒刑或7 年以上有期徒刑；
致重傷者，處3 年以上10年以下有期徒刑。


司法院資訊處製作；財團法人民間司法改革基金會備份。
